【裁判字號】    88,交訴,83
【裁判日期】    890114
【裁判案由】    肇事遺棄罪等
【裁判全文】
臺灣桃園地方法院刑事判決                          八十八年度交訴字第八三號
    公  訴  人  臺灣桃園地方法院檢察署檢察官
    被      告  乙○○
右列被告因過失傷害等案件，經檢察官提起公訴（八十八年度偵字第一三七九六號）
，本院判決如左：
        主  文
乙○○因過失傷害人，處拘役肆拾日，如易科罰金以參佰元折算壹日。被訴公共危險
部分無罪。
        事  實
一、乙○○於民國八十八年七月二十日上午十時二十分許（起訴書誤載十時五十分）
    ，駕駛車牌號碼ＳＥＣ─二六五號輕型機車，沿桃園縣八德市○○路由中壢往大
    湳方向行駛，途經同路與廣興路三岔路口，理應注意車輛行駛時，駕駛人應注意
    車前狀況，隨時採取必要之安全措施，以防止發生危險事故，而依當時情形，並
    無不能注意之情事，竟疏於注意，貿然行駛通過上開三岔路口。適有甲○○騎乘
    車牌號碼ＩＢＬ─八三七號重型機車，由廣興路往廣福路方向駛來，乙○○所駕
    駛上開機車因閃避不及而由正面撞上，造成甲○○人車倒地，並因之受有左足外
    傷併擦傷及裂傷等傷害。
二、案經被害人甲○○訴由桃園縣八德分局報請臺灣桃園地方法院檢察署檢察官偵查
    起訴。
        理  由
甲、有罪部分：
一、訊據被告乙○○坦承於右揭時、地駕車肇事之事實，惟辯稱：係被害人闖紅燈過
    失所致云云。經查，右揭事實，業據告訴人甲○○指訴綦詳，並有道路交通事故
    調查報告表、現場照片十張及驗傷單一紙在卷可稽。況且被告亦自承有搶黃燈，
    有看見被害人騎車過來，可見被告確因未注意車前狀況，以致閃避不及而撞上被
    害人，被告雖辯稱被害人闖紅燈，惟卻無法舉證以實其說，是所辯尚難遽採憑信
    。按汽車行駛時，駕駛人應注意車前狀況，並隨時採取必要之安全措施，道路交
    通安全規則第九十四條第三項定有明文。被告既領有駕駛執照，其於右揭時地駕
    車自應遵守上述道路交通安全規定，而依當時天候晴、日間自然光線、道路類別
    係縣道、三岔路口、路面無缺陷、無障礙物、視距良好等客觀情況下，並無不能
    注意之情形，竟疏未注意車前狀況，因而肇禍，自應負過失責任，且被害人甲○
    ○確因本件車禍受傷亦已詳如前述，是被告之過失行為與被害人之傷害間，顯有
    相當因果關係，被告之過失傷害犯行，洵堪認定。
二、核被告所為，係犯刑法第二百八十四條第一項前段之過失傷害罪。爰審酌被告之
    素行良好、過失程度、被害人所受傷害程度，及因被害人要求賠償新台幣七百二
    十二萬一百元，致無法達成民事和解之犯後態度等一切情狀，量處如主文所示之
    刑，並諭知易科罰金之折算標準。
乙、無罪部分：
一、公訴意旨另以：被告於上開時、地駕車與告訴人甲○○發生車禍後，未及等到警
    察到達現場，及將被害人甲○○送醫，即畏罪逃逸，因認被告亦涉犯刑法第一百
    八十五條之四之公共危險罪嫌云云。
二、按犯罪事實應依證據認定之，無證據不得推定其犯罪事實，刑事訴訟法第一百五
    十四條定有明文。
三、本件公訴人認被告涉有上開公共危險犯行，無非係以被告於肇事後未及等到警察
    到達現場，並將被害人送醫，即離開現場為其主要論據。訊據被告堅決否認有何
    駕車肇事致人傷害而逃逸之犯行，辯稱：當時伊有在現場停留五分鐘，因見被害
    人沒怎樣，因急著要上班，所以才未留下姓名、住址等資料就離開了，但伊絕無
    畏罪潛逃之事等語。經查被告肇事後即下車察看，於現場停留約五分鐘，始離開
    現場等情，業經告訴人甲○○於本院審理時到庭指述甚明；又被告因急著要上班
    ，始離開現場等情，並經證人林淑惠於警訊中證述屬實。再告訴人因本件車禍受
    有左足外傷併擦傷及裂傷，並無大礙等情，亦據證人即承辦警員游家雙於本院審
    理中，及證人林美慧於警訊中證述屬實，並有私立敏盛綜合醫院出具之診斷證明
    書一紙及照片六張附卷可稽。再參之當時現場有民眾多人圍觀，被告於現場停留
    約五分鐘，其車號必為路人記下報案，不僅不能規避刑責，反可能觸犯肇事逃逸
    罪，雖至愚之人亦不會為之。又苟被告有駕車肇事逃逸之故意，於車禍發生後，
    大可迅駕車離去，一走了之，豈會停車下來察看？顯有悖常情，若謂有逃逸之意
    ，反不符情理，是被告所辯因見被害人沒怎樣，因急著要上班，所以才先行離去
    ，並無逃逸之故意等語，尚非虛妄，堪予採信。本件充其量應係被告年輕涉世未
    深，初遇車禍，一時不知如何處理，所以才未報警處理，且因急著要上班而先行
    離去，故自不能徒憑被告肇事後未等警察至現場處理，而先行離去，即遽認被告
    有畏罪逃逸之故意，此自與駕車肇事致人死傷而逃逸之公共危險罪尚屬有間。此
    外，別查無其他積極證據足資認定被告有何前述公共危險之犯行，揆諸首揭說明
    ，既不能證明被告此部分犯罪，即應為無罪之諭知。
據上論斷，應依刑事訴訟法第二百九十九條第一項前段、第三百零一條第一項，刑法
第二百八十四條第一項前段、第四十一條，罰金罰鍰提高標準條例第一條前段、第二
條，判決如主文。
本案經檢察官呂寧莉到庭執行職務。
中      華      民      國    八十九    年      一      月     十四     日
                                臺灣桃園地方法院刑事第二庭
                                      法  官  曾  正  耀
右正本證明與原本無異。
如不服本判決，應於判決送達後十日內向本院提出上訴狀( 應附繕本 )，上訴於
臺灣高等法院。
                                      書記官   蘇   萱
中      華      民      國      八十九    年      一    月    十  四   日
附論罪科刑依據之法條：
刑法第二百八十四條第一項：因過失傷害人者，處六月以下有期徒刑、拘役或五百
                          元以下罰金。致重傷者，處一年以下有期徒刑、拘役
                         或五百元以下罰金。


司法院資訊處製作；財團法人民間司法改革基金會備份。
